【裁判字號】    95,訴,4099
【裁判日期】    950630
【裁判案由】    侵權行為損害賠償
【裁判全文】
臺灣臺北地方法院民事判決              95年度訴字第4099號
原      告  甲○○
被      告  乙○○
上列當事人間因妨害名譽事件，原告提起附帶民事訴訟請求侵權
行為損害賠償，經本院刑事庭裁定移送民事庭，本院於95年6 月
21日言詞辯論終結，判決如下：
    主  文
被告應給付原告新台幣參萬元及自民國94年6月7日起至清償日止
，按週年利率5%計算之利息。
原告其餘之訴駁回。
訴訟費用由被告負擔百分之六，餘由原告負擔。
原告假執行之聲請駁回。
    事實及理由
一、原告主張：被告於民國（下同）93年8月3日下午4時許，在
    台北市○○○路○段156號10樓震達不動產鑑定股份有限公司
    （下稱震達公司）內，因求見震達公司林育正總經理未遇，
    而與原告發生爭吵，竟基於妨害名譽之故意，在公眾得以共
    聞共見之上開場所，公然以「婊子」一詞辱罵原告，使原告
    之名譽在社會之評價受到貶損，致原告精神上遭受痛苦，爰
    依民法第184條、第195條侵權行為之法律關係請求被告賠償
    精神上之損害賠償新台幣（下同）50萬元，並聲明被告應給
    付原告50萬元及自起訴狀繕本送達翌日起至清償日止之法定
    利息，及願供擔保准宣告假執行。
二、被告則以：因林育正總經理積欠被告先生7、8萬元薪水未清
    償，又不出面解決，一時情急始辱罵原告及原告請求金額過
    高等語置辯，並聲明駁回原告之訴。
三、原告主張之事實，被告並不爭執，而被告上開犯行業經本院
    刑事庭科處罰金1000元確定，亦有本院94年簡上字第86號刑
    事判決在卷可稽，並經本院調94年簡上字第86號刑事卷核閱
    屬實，堪信為真正，被告應依民法第184條第1項前段負侵權
    行為損害賠償責任。
四、按不法侵害他人之身體、健康、名譽、自由、信用、隱私、
    貞操，或不法侵害其他人格法益而情節重大者，被害人雖非
    財產上之損害，亦得請求賠償相當之金額，民法第195條第1
    項前段定有明文。又慰藉金之賠償須以人格權遭遇侵害，使
    精神上受有痛苦為必要，其核給之標準固與財產上損害之計
    算不同，然非不可斟酌雙方身分資力與加害程度，及其他各
    種情形核定相當之數額（最高法院51年台上字第223號判例
    意旨參照）。查，原告係在公眾得以共聞共見之公司內遭被
    告以「婊子」一詞辱罵，使其在眾人面前難堪，致其名譽在
    社會之評價受到相當之貶損，其精神上確受有痛苦；爰審酌
    原告受辱程度、目前待業中及財產總額為3,056,866元（見
    稅務電子閘門財產所得調件明細表），被告罵人後之態度、
    現從事美容業沒有底薪、財產總額為2,500,000元（見前明
    細表）等情狀，本院認原告請求精神慰撫金以30,000元為允
    當。
五、綜上所述，原告請求被告給付新台幣30,000元及自起訴狀繕
    本送達翌日即94年6月7日起至清償日止按年息5%計算之利息
    ，為有理由，逾此部分之請求無理由，應駁回之。又對於財
    產權訴訟之第二審判決，如因上訴所得受之利益，不逾新台
    幣100萬元者，不得上訴，民事訴訟法第466條第1項定有明
    文。本件原告請求之金額為50萬元，未逾100萬元，依上規
    定不得上訴第三審而確定，原告可依此確定判決請求執行，
    無聲請假執行之必要，爰駁回其聲請。
六、結論：本件原告之訴為一部有理由、一部無理由，依民事訴
    訟法第79條，判決如主文。
中    華    民    國    95    年    6     月    30    日
              民事第五庭  審判長法  官  翁昭蓉
                                法  官  蔡如琪
                                法  官  林鳳珠
以上正本係照原本作成
本判決不得上訴。
中    華    民    國    95    年    6     月    30    日
                                書記官  曾寶生


司法院資訊處製作；財團法人民間司法改革基金會備份。
